臺灣高等法院高雄分院民事裁定　　　　　 100年度抗字第52號
抗　告　人　袁名德
上列抗告人因聲明異議事件，對於民國100 年1 月20日臺灣高雄
地方法院100 年度執事聲字第8 號裁定，提起抗告，本院裁定如
下：
    主  文
抗告駁回。
抗告訴訟費用由抗告人負擔。
    理  由
一、本件抗告人於原法院聲明異議及抗告意旨略以：伊於民國98
    年8 月14日經由法院拍賣程序，而標得債務人黃希成所有建
    號754 號即門牌號碼高雄市○○區○○街136 號地下層所有
    權應有部分1/51（含共同使用部分755 建號之應有部分3252
    /10000中之1/51，下稱系爭建物）。又系爭建物依其使用現
    狀應為停車位，且經查證應係編號29號之停車位，縱非編號
    29號停車位，因該大樓尚有5 個停車位遭他人無權占用或塗
    掉，執行法院應有點交停車位與伊之義務。然經伊聲請仍未
    點交，且駁回伊之聲請及聲明異議，顯有未當。伊係相信法
    院拍賣程序而投標，而原法院竟未能保障伊之應有權益。爰
    提起抗告，請求廢棄原裁定，並執行點交等語。
二、按債務人應交出之不動產，現為債務人占有或於查封後為第
    三人占有者，執行法院應解除其占有，點交於買受人或承受
    人，強制執行法第99條第1 、3 項固定有明文；而拍賣債務
    人之不動產應有部分者，應將該債務人現實占有部分，點交
    於買受人或承受人，亦為辦理強制執行事件應行注意事項第
    57項第5 款所明定。但因應有部分係指分別共有人得行使權
    利之比例，乃抽象存在之概念，並非指共有物之特定部分，
    故若拍賣不動產應有部分而債務人並無現實占有部分者，自
    無從為點交。再者，拍賣公告為執行法院就執行標的物對外
    為標賣時所公告之內容，除載明拍賣標的之所在地、種類、
    實際狀況、占有使用情形及其他相關資訊外，並得記載拍賣
    後是否點交，此從強制執行法第81條規定觀之即明。其中關
    於拍賣是否點交部分，即係為考量拍賣標的之實際占有使用
    情形而為之規定。而拍賣公告為出賣條件之設定，投標人自
    應就拍賣公告所載內容為認知、注意及瞭解，以斟酌並決定
    其是否參與投標及願出之價額。故若拍賣公告中經斟酌拍賣
    標的之實際狀況及占有使用情形，並載明拍賣後不點交時，
    拍定人即應受此拍賣公告之拘束，而無聲請執行法院為點交
    之權利。
三、經本院依職權調取原審95年執字第4115號強制執行事件全卷
    查核結果，抗告人雖為系爭建物之拍定人，但本件拍賣公告
    內已載明：「本件拍賣標的於95年3 月3 日查封時，查報為
    地下層停車場之停車空間，惟實際停車位編號不明，拍定後
    不點交」等語，則本件拍賣係以拍定後不點交為拍賣條件，
    應甚明確，抗告人既決定參與投標，自應認其已同意此項拍
    賣條件，自不得於拍定後聲請點交，執行法院亦無辦理點交
    之義務。而抗告人雖主張系爭建物為停車位使用空間，且經
    查證結果應係編號29號之停車位，縱非該停車位，因該大樓
    尚有5 個停車位被無權占用或塗掉，執行法院亦應點交等語
    。然執行法院依查封時之占有使用狀況，並無法認定系爭建
    物之現實占有使用情形，又依系爭建物之登記謄本觀之，亦
    未載明即為某一特定之停車位，而經執行法院命債權人查報
    結果，亦陳稱：「拍定之停車位編號位置不明，經實地查訪
    該大樓管理員亦無從得知，其表示並無債務人黃希成之停車
    位。」等語，故為不點交之拍賣條件，此項拍賣條件設定，
    依執行法院調查拍賣標的之各項資訊結果，並無違誤或不當
    。況抗告人於拍定後，認系爭建物即係指編號29號停車位之
    使用權，而對第三人即占有該車位之謝其娟提起返還停車位
    之訴訟，亦經原審以抗告人未能舉證證明其取得者即為編號
    29號之停車位而駁回其請求確定，有原審99年度簡上字第67
    號民事判決在卷可稽。則執行法院自亦無從點交編號29號或
    其他停車位予抗告人。抗告人點交之聲請，即屬無據，尚難
    准許。原法院駁回異議，並無違誤。抗告意旨指摘原裁定不
    當，求予廢棄，為無理由，應予駁回，
四、據上論結：本件抗告為無理由，依強制執行法第30條之1 、
    民事訴訟法第495 條之1 第1 項、第449 條第1 項、第95條
    、第78條，裁定如主文。
中    華    民    國  100     年    3     月    10    日
                            民事第五庭
                                審判長法官 簡色嬌
                                法      官 陳真真
                                法      官 林紀元
以上正本證明與原本無異。
本件不得再抗告。
中    華    民    國  100     年    3     月    10    日
                                書  記  官 吳華榮